sk-SK: Druh masla: Prepustené (ghí); Z kyslej smotany; Európsky typ; S vysokým obsahom tuku (82 %+); Prirodzene mäkšie; Zo surového mlieka; Roztierateľná zmes; Sladká smotana; Srvátkové maslo; Iné
el: Ποικιλία βουτύρου: Κλαριφιέ (Γκι); Βούτυρο καλλιέργειας; Ευρωπαϊκού τύπου; Υψηλών λιπαρών (82%+); Φυσικά πιο μαλακό; Από νωπό γάλα; Μείγμα για επάλειψη; Γλυκιά κρέμα; Βούτυρο τυρογάλακτος; Άλλο
bg-BG: Разновидност на масло: Пречистено (ги); Култивирано; Европейски стил; С висока масленост (82%+); Естествено по-меко; От сурово мляко; Смес за мазане; Сладко-сметаново; Суроватъчно масло; Друго
lt-LT: Sviesto rūšis: Lydytas (ghee); Raugintos grietinėlės; Europietiško stiliaus; Didelio riebumo (82 %+); Natūraliai minkštesnis; Iš žalio pieno; Tepamas mišinys; Saldžios grietinėlės; Išrūgų sviestas; Kitas
de: Buttersorte: Geklärt (Ghee); Sauerrahm; Europäische Art; Hoher Fettgehalt (ab 82 %); Natürlich weicher; Rohmilch; Streichfähige Mischung; Süßrahm; Molkenbutter; Sonstiges
zh-CN: 黄油品种: 澄清黄油（酥油）; 发酵黄油; 欧洲风味; 高乳脂 (82%+); 天然软质黄油; 生乳黄油; 可涂抹混合物; 甜奶油; 乳清黄油; 其他
sv: Smörsort: Klarat (ghee); Syrat; Europeisk stil; Hög fetthalt (82 %+); Naturligt mjukare; Opastöriserad mjölk; Bredbar blandning; Söt grädde; Vasslesmör; Övrigt
nb: Smørvariant: Klaret (ghee); Syrnet; Europeisk stil; Høyt smørfettinnhold (82 %+); Naturlig mykere; Upasteurisert melk; Smørbar blanding; Søt fløte; Mysesmør; Annet
th: ประเภทของเนย: เนยใส (กี); หมักเชื้อ; สไตล์ยุโรป; ไขมันเนยสูง (82%+); เนื้อนุ่มธรรมชาติ; นมดิบ; เนยผสมสำหรับทา; สวีทครีม; เวย์บัตเตอร์; อื่นๆ
zh-TW: 奶油品種: 澄清奶油 (酥油); 發酵奶油; 歐洲風味; 高乳脂 (82% 以上); 天然柔軟; 生乳; 塗抹調和奶油; 甜奶油; 乳清奶油; 其他
nl: Boter soort: Geklaard (ghee); Gefermenteerd; Europese stijl; Hoog melkvetgehalte (82%+); Van nature zachter; Rauwe melk; Smeerbare melange; Zoete room; Weiboter; Overig
vi: Loại bơ: Đã lọc (ghee); Lên men; Kiểu châu Âu; Hàm lượng chất béo cao (82%+); Mềm tự nhiên; Sữa tươi sống (chưa thanh trùng); Hỗn hợp dễ phết; Kem ngọt; Bơ whey; Khác
pt-PT: Variedade de manteiga: Clarificada (ghee); Fermentada; Estilo europeu; Alto teor de gordura (82%+); Naturalmente mais macia; Leite cru; Mistura para barrar; Nata doce; Manteiga de soro de leite; Outro
it: Varietà di burro: Chiarificato (ghee); Fermentato; Stile europeo; Ad alto contenuto di grassi (82%+); Naturalmente più morbido; A latte crudo; Miscela spalmabile; Panna dolce; Burro di siero; Altro
cs: Odrůda másla: Přepuštěné (ghí); Kultivované (kysané); Evropský styl; S vysokým obsahem tuku (82 % a více); Přirozeně měkčí; Ze syrového mléka; Roztíratelná směs; Ze sladké smetany; Syrovátkové; Jiné
fi: Voilajike: Kirkastettu (ghee); Hapatettu; Eurooppalainen tyyli; Korkea rasvapitoisuus (väh. 82 %); Luonnostaan pehmeämpi; Raakamaito; Leviteseos; Makeakerma; Heravoi; Muu
fr: Variété de beurre: Clarifié (ghee); De culture; Style européen; Teneur élevée en matière grasse (82 %+); Naturellement plus tendre; Lait cru; Mélange tartinable; Crème douce; Beurre de lactosérum; Autre
hr-HR: Raznolikost maslaca: Pročišćeni (ghee); Fermentirani; Europski stil; Visok udio mliječne masti (82 %+); Prirodno mekši; Sirovo mlijeko; Mješavina za mazanje; Slatko vrhnje; Maslac od sirutke; Ostalo
ko: 버터 종류: 정제(기); 발효; 유러피안 스타일; 고유지방(82% 이상); 자연적으로 부드러움; 원유; 스프레더블 블렌드; 스위트 크림; 유청 버터; 기타
tr: Tereyağı çeşidi: Sadeyağ (ghee); Kültürlü; Avrupa tarzı; Yüksek yağlı (%82+); Doğal olarak yumuşak; Çiğ süt; Sürülebilir karışım; Tatlı krema; Peynir altı suyu tereyağı; Diğer
ro-RO: Varietate de unt: Clarificat (ghee); Fermentat; Stil european; Conținut ridicat de grăsime (82%+); Mai moale natural; Lapte crud; Amestec tartinabil; Smântână dulce; Unt din zer; Altele
es: Variedad de mantequilla: Clarificada (ghee); Cultivada; Estilo europeo; Alto contenido de grasa (82% o más); Naturalmente más suave; De leche cruda; Mezcla untable; Crema dulce; Mantequilla de suero; Otra
pl: Odmiana masła: Klarowane (ghee); Z ukwaszonej śmietany; W stylu europejskim; Wysoka zawartość tłuszczu mlecznego (82%+); Naturalnie miękkie; Z surowego mleka; Mieszanka do smarowania; Słodka śmietanka; Masło serwatkowe; Inne
en: Butter variety: Clarified (ghee); Cultured; European style; High butterfat (82%+); Naturally softer; Raw milk; Spreadable blend; Sweet cream; Whey butter; Other
ru: Вид масла: Топленое (гхи); Кислосливочное; Европейский стиль; Высокой жирности (82%+); Естественной мягкости; Из сырого молока; Спред; Сладкосливочное; Подсырное; Другое
ja: バタータイプ: 澄ましバター (ギー); 発酵バター; ヨーロピアンスタイル; 高乳脂肪 (82%以上); ナチュラルソフト; 生乳バター; スプレッドブレンド; スイートクリーム; ホエイバター; その他
da: Smørvariant: Klaret (ghee); Syrnet; Europæisk stil; Højt smørfedtindhold (82 %+); Naturligt blødere; Råmælk; Smørbar blanding; Sødmælkssmør; Vallesmør; Andet
sl-SI: Sorta masla: Prečiščeno maslo (ghee); Fermentirano; Evropski stil; Z visoko vsebnostjo mlečne maščobe (82 % in več); Naravno mehkejše; Iz surovega mleka; Mešanica za mazanje; Sladka smetana; Sirotkino maslo; Drugo
pt-BR: Variedade de manteiga: Clarificada (ghee); Fermentada; Estilo europeu; Alto teor de gordura (82%+); Naturalmente mais macia; Leite cru; Mistura para barrar; Creme de leite doce; Manteiga de soro de leite; Outros
hu: Vajfajta: Tisztított (ghee); Érlelt; Európai stílusú; Magas zsírtartalmú (82%+); Természetesen puhább; Nyers tejes; Kenhető keverék; Édes tejszín; Savóvaj; Egyéb